【裁判字號】    92,台抗,245
【裁判日期】    920612
【裁判案由】    煙毒等罪聲明異議
【裁判全文】
最高法院刑事裁定                                九十二年度台抗字第二四五號
    抗告人  甲○○
                    （現在台灣新竹監獄執行中）
右抗告人因煙毒等罪案件，不服台灣高等法院中華民國九十二年四月十五日駁回聲明
異議之裁定（九十二年度聲字第二七０號），提起抗告，本院裁定如左：
    主  文
抗告駁回。
    理  由
本件原裁定以抗告人甲○○於民國八十四年間，因肅清煙毒條例等案件，經原審判處
有期徒刑三年十月確定，又於八十四年間，因加重竊盜案件，經台灣桃園地方法院判
處有期徒刑一年二月確定（繫屬該院日期為八十四年八月十八日），該二案件經接續
執行假釋後，於假釋期間又因肅清煙毒條例案件經原審判處有期徒刑四年確定，前開
假釋亦經撤銷，連同殘刑三年又二十七日合併計算刑期為七年又二十七日，經入監執
行後，於九十年五月八日假釋出監，假釋期內付保護管束。惟抗告人於假釋期間，又
因施用第一級毒品，經台灣桃園地方法院裁定觀察、勒戒，及強制戒治，法務部遂以
九十一年九月十一日法矯字第０九一００三三二八六號函，以抗告人於假釋中違反保
安處分執行法第七十四條之二第一、二款規定，情節重大為由，核准撤銷其假釋，嗣
抗告人於強制戒治執行中，經台灣桃園地方法院九十二年度毒聲字第三七號裁定停止
戒治，所餘戒治期間付保護管束，檢察官遂換發執行指揮書，自九十二年一月二十九
日起執行前開經撤銷假釋後所餘之殘刑有期徒刑三年三月五日等事實，有台灣新竹監
獄九十二年三月十七日竹監總決字第０九二００００九０五號函所附之檢察官執行指
揮書、法務部函、台灣台北監獄聲請撤銷假釋報告表、原審刑事判決等影本，及原審
被告全國前案紀錄表等在卷可稽。按「受保護管束人在保護管束期間內，應遵守左列
事項：一、保持善良品行，不得與素行不良之人往還。二、服從檢察官及執行保護管
束者之命令。三、不得對被害人、告訴人或告發人尋釁。四、對於身體健康、生活情
況及工作環境等，每月至少向執行保護管束者報告一次。五、非經執行保護管束者許
可，不得離開受保護管束地；離開在十日以上時，應經檢察官核准。」，「受保護管
束人違反前條各款情形之一，情節重大者，檢察官得聲請撤銷保護管束或緩刑之宣告
。假釋中付保護管束者，如有前項情形時，典獄長得報請撤銷假釋。」，保安處分執
行法第七十四條之二、第七十四條之三分別定有明文。本件抗告人迭犯煙毒案件，甫
經假釋出監付保護管束期間，復又施用第一級毒品，顯然違反前開規定，情節重大，
已極為灼然，法務部因而依據台灣台北監獄典獄長所報核准撤銷抗告人之假釋，於法
洵無不合；抗告人對法務部核准撤銷假釋之處分提起訴願，亦經行政院訴願委員會駁
回其訴願，有法務部九十二年四月十四日法訴字第０九二００一四六０一號函所附之
行政院院臺訴字第０九二００八二一二五號決定書附卷可憑；聲明異議意旨指稱法務
部撤銷假釋處分違憲云云，要無可採。抗告人之前開假釋業經合法撤銷，檢察官因而
於抗告人停止戒治後執行指揮其所餘之殘刑，亦無違法或不當之情事可言。至於檢察
官所發之九十一年度執更庚字第一二七三號執行指揮書，原係依據強制戒治指揮書記
載之執行期滿日期記載為自九十二年八月十九日起接續執行前開殘刑，嗣因抗告人經
裁定停止戒治，而將該執行指揮書之日期更正為自九十二年一月二十九日起執行，亦
屬檢察官依據法定職權所為之更正，並無竄改文書之可言，且抗告人之前開殘刑因提
前執行，執行期滿日期之計算亦同時提前至九十五年五月三日期滿（原定為九十五年
十一月二十三日期滿），對抗告人之權益亦無任何不利益之情事，聲明異議意旨指稱
檢察官竄改文書執行指揮不當及違法乙節，亦屬無稽。因而認其聲明異議為無理由，
予以駁回，經核尚無不合。抗告意旨徒憑己見，指摘原裁定不當，為無理由，應予駁
回。
據上論結，應依刑事訴訟法第四百十二條，裁定如主文。
中      華      民      國    九十二    年      六      月     十二     日
                              最高法院刑事第五庭
                                  審判長法官  謝  家  鶴
                                        法官  洪  文  章
                                        法官  花  滿  堂
                                        法官  陳  世  淙
                                        法官  洪  佳  濱
      右正本證明與原本無異
                                              書  記  官
中      華      民      國    九十二    年      六      月    二十七    日
                                                                      Ｑ


司法院資訊處製作；財團法人民間司法改革基金會備份。
